臺灣宜蘭地方法院刑事判決　　　　　　　九十一年度訴字第三四八號
　　公　訴　人　臺灣宜蘭地方法院檢察署檢察官
　　被　　　告　庚○○
　　指定辯護人　本院公設辯護人己○○
右列被告因違反毒品危害防制條例案件，經檢察官提起公訴（九十年度偵字第二○一
二號），本院判決如左：
    主  文
庚○○連續販賣第一級毒品，累犯，處有期徒刑捌年。扣案之第一級毒品海洛因貳拾
伍包（淨重總計拾陸點捌公克、包裝重總計點玖伍公克）沒收並銷燬之；附表一編
號二、三、四所示之均沒收之；因販賣第一級毒品所得之新台幣肆萬元沒收之，如全
部或一部不能沒收時，以其財產抵償之。
其餘被訴販賣第二級毒品部分無罪。
    事  實
一、庚○○曾因違反麻醉藥品管理條例案件，經臺灣高等法院於民國八十五年八月二
    十日，以八十五年度上易字第四二五六號刑事判決判處有期徒刑八月確定，並於
    八十六年七月三十一日執行完畢出監。詎其猶不知悔改，竟基於販賣第一級毒品
    海洛因（下稱海洛因）之概括犯意，向黃家隆、王燕增以每半兩（約十八點七五
    公克）新台幣（下同）五萬元之價格購入海洛因後再加以分裝，自八十九年三月
    間某日時起，至九十年四月間某日時止，利用裝設於其房間內電話號碼為（○三
    ）0000000號之電話為聯絡工具，由丁○○利用公用電話與庚○○前開電
    話聯絡，於談妥交易之數量及價格後，即由庚○○以每小包八百元或一千元之價
    格，在宜蘭市○○街某處售予丁○○多次，總計得款四萬元。迄九十年六月二十
    九日下午二時二十分許，經警在庚○○位於宜蘭市○○路七十二巷四號之住處查
    獲，而庚○○因欲躲避警方追查，竟當場將剩餘之海洛因等物品丟出屋外，惟仍
    經警尋回，並扣得如附表一中編號一至三所示之物及附表二所示之物。
二、案經宜蘭縣警察局移送臺灣宜蘭地方法院檢察署檢察官偵查起訴。
    理  由
甲、有罪部分：
一、訊據被告庚○○矢口否認有販賣海洛因犯行，並辯稱：毒品是向黃家隆、王燕增
    二人購買，海洛因以每半兩五萬元、安非他命以每半兩一萬元買來自己施用，伊
    並無販賣毒品與丁○○，丁○○係和伊合資購買毒品，而警方於九十年六月二十
    九日搜索時，因為伊吸食毒品怕警察抓，所以將毒品丟到屋外，扣案之磅秤是朋
    友給的，是買毒品怕被騙所以拿來秤，而分裝袋是用來裝用剩的毒品，在製作警
    詢筆錄時，因製作警詢筆錄之警員丙○○要求伊配合，且稱之後會再做一份筆錄
    ，並於製作筆錄時，寫字條告訴被告可以要求上廁所之方式暫停錄音，並利用伊
    上廁所、與家人會面之暫停時間，不當哄騙誘使伊承認販賣毒品，其警訊之自白
    非出於任意性等語。經查：
  (一)被告之自白，非出於強暴、脅迫、利誘、詐欺、疲勞訊問、違法羈押或其他不正
    之方法，且與事實相符者，得為證據，又被告陳述其自白係出於不正之方法者，
    應先於其他事證而為調查。該自白如係經檢察官提出者，法院應命檢察官就自白
    之出於自由意志，指出證明之方法，刑事訴訟法第一百五十六條第一、三項定有
    明文。又按訊問被告，應全程連續錄音，必要時並應全程連續錄影，刑事訴訟法
    第一百條之一第一項前段定有明文，而該條文係於八十七年一月二十一日增訂，
    其立法意旨在司法警察官或司法警察之詢問筆錄，在訴訟程序中，時有被告或辯
    解非其真意，或辯解遭受刑求，屢遭質疑，為建立詢問筆錄之公信力，以擔保程
  序之合法，所以詢問過程應全程連續錄音或錄影，並應於一定期間內妥為保存，
    偵審機關如認為有必要時即可調取勘驗，以期發現真實，並確保自白之任意性，
    經查本案被告於警訊時，依其警詢筆錄記載開始時間為九十年六月三十日上午九
    時二十九分許，結束時間為九十年六月三十日中午十二時三十一分許，其警訊時
    間總計三小時二分，而經本院當庭勘驗被告警詢錄音帶三卷，第一卷播放時間為
    一小時十秒（九十三年三月三十一日下午四時四十五分至五時四十五分十秒）、
    第二卷播放時間為一小時三分三十秒（九十三年四月二十一日下午二時三十六分
    四十五秒至三時四十分十五秒）、第三卷播放時間為十三分十七秒（九十三年四
    月二十一日下午三時四十九分十三秒至四時二分三十秒），上開三卷警詢錄音帶
    時間總計二小時十六分五十七秒。而依勘驗結果，於警訊過程中計有三次暫停錄
    音，第一次暫停事由為被告請求上廁所，暫停時間為五分鐘（九十年六月三十日
    上午九時至九時五分），第二次暫停事由為被告請求上廁所，暫停時間為十分鐘
    （九十年六月三十日上午十時至十時十分），第三次暫停事由為被告與家人會客
    ，暫停時間為十四分（九十年六月三十日上午十一時至十一時十四分），則以錄
    音帶播放時間加計警訊過程中之暫停時間，總計為二小時四十五分五十七秒，再
    與警訊筆錄記載之時間相比較，其中有十六分三秒之落差。再經本院傳喚製作筆
    錄之警員丙○○於本院審理中證稱：查獲當天被告不願意製作筆錄，六月三十日
    的筆錄是在刑警隊偵訊室製作，錄音帶事先準備二捲，如果沒有錄音帶還要回到
    偵查組辦公室拿錄音帶，偵訊室和偵查辦公室是在同一層樓，距離十到十五公尺
    ，而製作筆錄時如果有其他停頓伊的習慣會表明事由，而於警訊過程中是否有讓
    被告上廁所及有家人要見被告所以暫停錄音伊記不得了，而以販賣毒品案件為例
    ，伊會讓被告和家屬見面，但不會交談，如果要交談他們會在旁邊聽等語（參見
    本院九十三年四月三十日審判筆錄）。則以警員丙○○之證述，於製作被告警詢
    筆錄時事先即準備錄音帶二卷，而第三卷錄音帶是另外到辦公室拿取，以每卷錄
    音帶翻面錄音短暫暫停及拿取錄音帶之時間，依合理推論應不至花費十六分鐘之
    時間，而依證人丙○○前開證述，亦無法合理解釋其中時間之落差，則被告之警
    訊過程中既有未全程錄音之瑕疵，按被告之自白非出於強暴、脅迫、利誘、詐欺
    、疲勞訊問、違法羈押或其他不正之方法，且與事實相符者，始得為證據，本件
    被告抗辯其自白非出於任意性，現經勘驗被告之警訊錄音帶確未全程連續錄音，
    按諸上開立法意旨，難認上開警訊中被告自白出於其自由意思具有證據能力，自
    不得採為論罪之依據，合先敘明。
  (二)再宜蘭縣警察局員警於九十年六月二十九日下午二時二十分許，在被告位於宜蘭
    縣宜蘭市○○路七十二巷四號住處搜索，並扣得附表一中編號一至三、附表二所
    示之物，業經被告自承在卷，並有臺灣宜蘭地方法院檢察署檢察官搜索票、宜蘭
    縣警察局搜索扣押筆錄等件附卷可稽。而扣案之粉末狀物品二十五包，經送請法
    務部調查局鑑定之結果，認「送驗白粉二十五包均含第一級第六項毒品海洛因成
    分，合計淨重十六點八公克（包裝重三點九五公克），純度百分之二八點九三，
    純質淨重四點八六公克」，有該局出具之鑑定通知書一紙在卷可佐。
  (三)被告雖矢口否認有販賣毒品海洛因犯行，惟據證人丁○○前於本院調查中結證稱
    ：伊有向庚○○購買毒品，海洛因一小包八百或一千元，伊是用公用電話打庚○○的手機購買，手機號碼不記得，是在庚○○康樂街家外面交毒品，伊是從八十
    九年開始向庚○○購買毒品，都是伊一人向庚○○購買，一直買到九十年四月間
    等語（參見本院九十一年十月二十九日訊問筆錄），雖嗣後於本院審理中改稱：
    伊沒有向庚○○購買毒品，伊是拜託庚○○買海洛因，何時找庚○○買毒品及買
    幾次伊忘記了，伊打電話和庚○○聯絡，有時庚○○載伊去另一個地方，地點是
    宜蘭市南館市場附近，靠近馬路旁邊，也有在電動玩具店，有時是他們走路過去
    ，伊有看到庚○○打電話和對方聯絡，都是他們二人一起去拿毒品，伊在旁邊看
    管車子，毒品買回來平分，次數伊忘記了等語（參見本院九十三年四月三十日審
    判筆錄），則以證人丁○○於本院中之二次證述，初稱係以電話向被告聯絡購買
    毒品後，在被告康樂街住處外交付毒品，嗣後改稱係與被告合資購買毒品，共同
    前往宜蘭市南館市場等處拿取毒品，前後證述不相一致，惟佐以證人丁○○於警
    訊中證稱：伊第一次向庚○○購買毒品大約是於八十九年三月，每次購買一千元
    至三千元不等之海洛因，伊只有向庚○○購買海洛因，伊向庚○○購買海洛因之
    方式是在伊舊城東路住處附近以公共電話打庚○○住處電話（○三）00000
    00，雙方約定後，庚○○即要伊到他康樂街巷口等，見面以後伊將錢交給庚○○，庚○○有的時候是直接將毒品交給伊，有的時候是告訴伊毒品在哪裡，伊總
    共向庚○○購買四萬多元的毒品等語（參見九十年度偵字第二○一二號偵查卷第
    一百零五、一百零六頁警訊筆錄），依證人丁○○於警訊及本院調查中之證述，
    就其以公共電話聯絡之方式向被告購買毒品海洛因之時間、地點、金額等情節二
    者相符，參以證人丁○○分別於警訊及本院調查時證述之時間為九十年七月二十
    三日、九十一年十月二十九日，二者相隔一年有餘，而證人丁○○前後二次證述
    購買毒品海洛因情節均屬一致，雖嗣後證人丁○○翻異前詞，於審理中改稱係與
    被告合資購買毒品，顯係事後迴護被告之詞，不足採信，是證人丁○○於警訊中
    之證述核與事實相符，應堪採信。雖證人丁○○於警訊中證稱係以公共電話撥打
    庚○○住處電話（○三）0000000之市內電話，於本院調查中證稱係以公
    共電話撥打庚○○之行動電話，就此部分前後證述不相一致，但以販賣毒品係屬
    重大犯罪，販賣者須冒極大之風險，故毒品買賣莫不隱密行之，故在交易當時之
    情況，為躲避追查，聯絡及交易時間均屬短暫，要求彼等記憶分毫不差，事事鉅
細靡遺，實強人所難，但以警訊之時間詎案發時間較為接近，且警訊中丁○○明
    白指出被告係以（○三）0000000市內電話號碼為聯絡工具，而該電話號
    碼被告於本院中亦自承係由其父親申請，而電話放在其房間中，再上開市內電話
    號碼確係被告之父許阿城租用，並有中華電信股份有限公司臺灣北區電信分公司
    宜蘭營運處九十一年十月十七日宜營二字第九一○七一一八號查詢電話使用者函
    覆單一紙附卷可佐，是證人丁○○於警訊中證述以公共電話撥打被告使用之（○
    三）0000000市內電話應可採信。而證人丁○○確於八十九年間至九十年
    五月間止，有施用海洛因犯行，亦有本院九十年度訴字第二四二號刑事判決書在
    卷可佐，並有證人丁○○之刑案資料查註紀錄表附卷可參，堪信證人丁○○確有
    施用海洛因之事實。
  (四)雖證人甲○○前於警訊中證稱：伊是以公共電話打給庚○○手機及家中之電話向
    庚○○聯絡購買毒品事宜，因跟庚○○交易過毒品很多次，記得最後一次是九十
    年元月底，在宜蘭市慶和橋下土地公廟旁，以二萬元購買海洛因一錢，及安非他
    命半兩等語（九十年度偵字第二○一二號偵查卷第一百十頁、第一百十一頁九十
    年七月二十三日警訊筆錄）；證人戊○○於警訊中證稱：伊總共向庚○○購買海
    洛因二次，第一次大約三月初，第二次就是三月十四日那次，交易方式是辛○○
    打伊的行動電話後至家家加油站載伊後，一起到宜蘭市○○街，大約是用伊的還
    是辛○○的行動電話，由伊聯絡庚○○以二千元購買海洛因，然後庚○○就將毒
    品拿到宜蘭市○○街巷口，由辛○○將錢交給庚○○，庚○○當場將海洛因交給
    辛○○等語（參見九十年度偵字第二○一二號偵查卷第一百二十九頁至第一百三
    十一頁警訊筆錄）；證人辛○○於警訊中亦證稱：於九十三年三月六日下午十三
    時許及九十年三月十四日上午十一時許以戊○○的行動電話000000000
    0號向庚○○聯絡購買海洛因，第一次伊出資一千五百元，第二次伊出資一千元
    ，戊○○第一次出資五百元，而第二次出資伊不知道，他們二人拿到毒品後依個
    人出資多少下去分配等語（參見九十年度偵字第二○一二號偵查卷第一百四十八
    頁、一百四十九頁九十年八月二日警訊筆錄），依證人甲○○、戊○○、辛○○
    三人於警訊中之證詞，均證述向被告購買毒品海洛因之事實。惟證人甲○○於本
    院中結證稱並未向被告購買毒品，而證人戊○○、辛○○於本院具結作證時，則
    一致改稱渠等係與被告共同合資購買毒品（參見本院九十一年十月二十九日訊問
    筆錄、九十三年四月三十日、九十三年五月十八日審判筆錄），就證人甲○○、
    戊○○、辛○○三人於警訊及本院中證述，前後證詞不相一致，雖甲○○、戊○○、辛○○三人於偵查中檢察官複訊時，亦均陳述向被告購買毒品海洛因之事實
    ，惟按證人於證述時應命具結，而證人、鑑定人依法應具結而未具結者，其證言
    或鑑定意見，不得作為證據，刑事訴訟法第一百八十六條第一項、第一百五十八
    條之三分別定有明文，證人甲○○、戊○○、辛○○三人在偵查中之證詞均未具
    結，依上開規定自不具有證據能力。又按刑事訴訟法第一百五十九條之二規定：
    「被告以外之人於檢察事務官、司法警察官或司法警察調查中所為之陳述，與審
    判中不符時，其先前之陳述具有較可信之特別情況，且為證明犯罪事實存否所必
    要者，得為證據。」但就證人甲○○、戊○○、辛○○三人前後不一致之證述，
    依卷內資料並無其他積極證據佐證甲○○、戊○○、辛○○三人於警訊中證述有
    較可信之特別情況，即難以證人甲○○、戊○○、辛○○三人警訊中之證詞為被
    告不利之認定。
  (五)綜以證人丁○○於警訊及本院調查中之證述，此外，復有附表一所示之物扣案可
    證，被告否認販賣毒品海洛因顯係卸責之詞，不足採信，其連續販賣毒品海洛因
    之犯行足堪認定，應依法論科。
二、按海洛因係屬毒品危害防制條例所列之第一級毒品，被告庚○○於行為後，毒品
    危害防制條例業於九十二年七月九日修正公布，並自公布後六個月即九十三年一
    月九日施行，而修正前毒品危害防制條例第四條第一項販賣第一級毒品罪之罰則
    ，與修正後同條例第四條第一項販賣第一級毒品罪之罰則相比較，兩者法定刑一
    致，依刑法第二條第一項前段規定，應適用九十二年七月九日修正公布之毒品危
    害防制條例處斷，核被告所為，係犯修正後毒品危害防制條例第四條第一項販賣
    第一級毒品罪。被告先後多次販賣海洛因之犯行，時間緊接，觸犯犯罪構成要件
    相同之罪，顯係基於概括之犯意反覆為之，應依連續犯之規定論以一罪，除法定
    刑死刑、無期徒刑依法不得加重外，罰金部分依法加重其刑。查被告曾因違反麻
    醉藥品管理條例案件，經臺灣高等法院於八十五年八月二十日，以八十五年度上
    易字第四二五六號刑事判決判處有期徒刑八月確定，並於八十六年七月三十一日
    執行完畢出監，有卷附臺灣高等法院被告全國前案紀錄表可按，其受有期徒刑之
    執行完畢，五年內再犯法定刑有期徒刑以上之右罪，為累犯，除法定刑死刑、無
    期徒刑部分依法不得加重外，罰金部分依法加重其刑，並遞加重之。再按被告係
    因自身施用毒品後而販毒，販賣之對象僅熟識之朋友一人，且以本件被告販賣所
    得之利潤總計四萬多元，且扣案毒品數量亦非龐大，衡以毒品危害防制條例第四
    條第一項之法定本刑為死刑、無期徒刑，被告上開犯罪情狀，在客觀上尚足以引
    起憫恕，被告因一時失慮而販賣毒品，致罹重典，情輕法重，本院衡其犯罪情狀
    在客觀上足以引起一般同情，倘科以其上開法定最低之刑，實嫌過重，爰依刑法
    五十九條之規定，均酌量減輕被告之刑，而被告上開刑罰加重、減輕事由，依法
    先加後減之。爰審酌被告違反法令，販賣有足以導致精神障礙及生命危險之成癮
    性毒品海洛因、及其犯罪之動機、手段、數量、及犯罪後猶否認犯行等一切情狀
    ，量處如主文所示之刑。
三、扣案之毒品海洛因二十五包（淨重總計十六點八公克、包裝重三點九五公克，純
    度百分之二八點九三，純質淨重四點八六公克），依毒品危害防制條例第十八條
  第一項，不問屬於犯人與否，應沒收銷燬之。另扣案之磅秤一台、包裝袋三十一
    只及裝設於被告房間內用以聯絡販賣毒品所用但未扣案之電話一具，被告自承為
    其所有，且均屬被告用以販賣毒品所用之物，均應依毒品危害防制條例第十九條
    第一項之規定諭知沒收。而被告右揭販賣海洛因予丁○○之次數及金額，據丁○○於警訊中之證述，總計約四萬多元，本院爰對被告販賣毒品之所得，以丁○○
    之上開所述最低之金額四萬元為認定基準，始不致於不利於被告，依此計算，被
    告販賣海洛因之所得有四萬元，應依毒品危害防制條例第十九條第一項之規定宣
    告沒收，如全部或一部不能沒收時，則以其財產抵償之。另扣案之電子計算機一
    台，及另扣案之行動電話三具，依卷內資料並無證據證明均係被告用以供販賣毒
    品海洛因所用之物，爰不為沒收之諭知；另扣案如附表二編號四至六所示之物，
    公訴意旨認無積極證據證明與被告販賣毒品犯行有關，亦不為沒收之諭知，附此
    敘明。
四、公訴意旨另以被告於八十九年間起至九十年四月間止，利用市內電話（○三）0
    000000號、行動電話0000000000、0000000000號行
    動電話為聯絡工具，由甲○○利用公用電話、戊○○、辛○○利用戊○○所有行
    動電話0000000000號與被告前開電話聯絡，而分別售予甲○○、戊○○、辛○○海洛因多次，此部分事實依前開理由二、(四)所述，並無任何積極證據
    足認被告此部分之犯行，惟公訴意旨認此部分與前揭論罪科刑部分，係基於概括
    犯意為之，有連續犯之裁判上一罪關係，爰不另為無罪之諭知。
乙、無罪部分：
一、公訴意旨另以：被告庚○○基於販賣第二級毒品安非他命之犯意，自某不詳時間
    起至九十年六月二十八日晚間七時許止，於某不詳處所及宜蘭縣羅東鎮某處向黃
    家隆、王燕增、鄭桂花以第二級毒品安非他命（下稱安非他命）每半兩（約十八
    點七五公克）一萬元之價格，販入安非他命後再加以分裝，並於八十九年間起至
    九十年四月間止，利用市內電話（○三）0000000號、行動電話0000
    000000、0000000000號行動電話為聯絡工具，由甲○○利用公
    用電話與庚○○前開電話聯絡，於談妥交易之數量及價格後，即由庚○○以安非
    他命以每半兩一萬五千元之代價，在宜蘭市慶和橋下土地工廟旁等地，售予甲○○多次，因認被告涉有毒品危害防制條例第四條第二項販賣第二級毒品罪嫌。
二、公訴人認被告涉有販賣第二級毒品罪嫌，係以證人甲○○於警、偵訊中證述向被
    告購買安非他命之事實，及被告於九十年六月二十九日下午二時二十分許，經警
    在庚○○位於宜蘭市○○路七十二巷四號之住處查獲，並扣得安非他命一包（毛
    重十八點五公克）為主要論據。
三、按犯罪事實應依證據認定之，無證據不得推定其犯罪事實；另不能證明被告犯罪
    者，應諭知無罪之判決，刑事訴訟法第一百五十四條第二項、第三百零一條分別
    定有明文。又刑事訴訟法上認定犯罪事實所憑之證據，雖不以直接證據為限，間
    接證據亦包括在內，然而無論直接證據或間接證據，其為訴訟上之證明，須於通
    常一般之人均不致有所懷疑，而得確信其為真實之程度者，始得據為有罪之認定
    ，惟採用間接證據時，必其所成立之證據，在直接關係上，雖僅足以證明他項事
    實，而採此他項事實，本於推理之作用，足以證明待證事項者，方為合法，若係
    憑空之推想，則尚非間接證據，且如未發現相當證據，或證據不足以證明，自不
    能以推測或擬制之方法，以為裁判之基礎，最高法院分別著有七十六年台上字第
    四九八六號、三十二年上字第六七號、四十年台上字第八六號判例可資參照。
四、經查：證人甲○○前於警訊中證稱：伊是以公共電話打給庚○○手機及家中之電
    話向庚○○聯絡購買毒品事宜，因跟庚○○交易過毒品很多次，記得最後一次是
    九十年元月底，在宜蘭市慶和橋下土地公廟旁，以二萬元購買海洛因一錢，及安
    非他命半兩等語（九十年度偵字第二○一二號偵查卷第一百十頁、第一百十一頁
    九十年七月二十三日警訊筆錄），依證人甲○○於警訊中之證詞，雖證述向被告
    購買毒品安非他命之事實。惟證人甲○○於本院作證時改稱並未向被告購買毒品
    ，雖甲○○於偵查中檢察官複訊時，陳述向被告購買毒品安分他命之事實，惟按
    證人於證述時應命具結，而證人、鑑定人依法應具結而未具結者，其證言或鑑定
    意見，不得作為證據，刑事訴訟法第一百八十六條第一項、第一百五十八條之三
    分別定有明文，證人甲○○於偵查中之證詞並未具結，依上開規定證人甲○○於
    偵查中之證詞自不具有證據能力。又按刑事訴訟法第一百五十九條之二規定：「
    被告以外之人於檢察事務官、司法警察官或司法警察調查中所為之陳述，與審判
    中不符時，其先前之陳述具有較可信之特別情況，且為證明犯罪事實存否所必要
    者，得為證據。」但就證人甲○○前後不一致之證述，依卷內資料並無其他積極
    證詞佐證甲○○於警訊中證述有較可信之特別情況，即難以證人甲○○於警訊中
    證述向被告購買毒品安非他命而為被告不利之認定。依上說明，公訴人所舉之證
    據不足以證明被告確有販賣毒品安非他命犯行。此外復查無任何積極證據，足認
    被告確有公訴人所指此部分之犯行，不能證明被告販賣第二級毒品罪名，依法應
    諭知無罪之判決。
五、公訴人移送併辦（九十一年度他字第一三四號）部分，認被告於九十一年十月間
    ，在宜蘭縣宜蘭市○○路夜市附近，販賣價值約一千元之安非他命予乙○○，因
    認被告涉有毒品危害防制條例第四條第二項販賣第二級毒品罪嫌，與本案被告被
    訴販賣第二級毒品罪間有連續犯之裁判上一罪關係。經查，本件被告前揭被訴販
    賣第二級毒品犯行既經本院判決無罪，有如前述，移送併辦部分即與之無裁判上
    一罪關係，應退回檢察官另行依法處理，附為敘明。
據上論斷，應依刑事訴訟法第二百九十九條第一項前段、第三百零一條第一項，修正
後毒品危害防制條例第四條第一項、第十八條第一項、第十九條第一項，刑法第二條
第一項前段、第五十六條、第四十七條、第五十九條判決如主文。
本案經檢察官劉憲英到庭執行職務
中      華      民      國    九十三    年      五      月    三十一    日
                                  臺灣宜蘭地方法院刑事第四庭
                                        審判長法  官  林  惠  玲
                                              法  官  郭  顏  毓
                                              法  官  辜  漢  忠
右正本證明與原本無異。
如不服本判決，應於判決送達後十日內，向本院提出上訴狀。（應附繕本）
                                              書記官  林  秀  麗
中      華      民      國    九十三    年      六      月      一      日
附表一
┌──┬───────────┬───────────┐
│編號│    品        名      │    數        量      │
├──┼───────────┼───────────┤
│一  │海洛因                │貳拾伍包（淨重總計拾陸│
│    │                      │點捌公克、包裝重點玖│
│    │                      │伍公克）              │
├──┼───────────┼───────────┤
│二  │磅秤                  │壹台                  │
├──┼───────────┼───────────┤
│三  │包裝袋                │拾壹只              │
├──┼───────────┼───────────┤
│四  │裝設於被告位於宜蘭市光│壹具（未扣案）        │
│    │復路七十二巷四號住處房│                      │
│    │間內之電話            │                      │
└──┴───────────┴───────────┘
附表二
┌──┬───────────┬───────────┐
│編號│    品        名      │    數        量      │
├──┼───────────┼───────────┤
│一  │安非他命壹包          │毛重拾捌點伍公克      │
├──┼───────────┼───────────┤
│二  │電子計算機            │壹台                  │
├──┼───────────┼───────────┤
│三  │行動電話              │具                  │
├──┼───────────┼───────────┤
│四  │手提包                │壹只            │
├──┼───────────┼───────────┤
│五  │空盒子                │壹個                  │
├──┼───────────┼───────────┤
│六  │現金                  │柒萬伍仟佰元        │
└──┴───────────┴───────────┘
附錄本案論罪科刑法條全文：
修正後毒品危害防制條例第四條第一項
製造、運輸、販賣第一級毒品者，處死刑或無期徒刑；處無期徒刑者，得併科新臺幣
一千萬元以下罰金。
